【裁判字號】    89,訴,1144
【裁判日期】    900531
【裁判案由】    搶奪
【裁判全文】
臺灣彰化地方法院刑事判決                        八十九年度訴字第一一四四號
    公  訴  人  臺灣彰化地方法院檢察署檢察官
    被      告  丁○○
右列被告因搶奪案件，經檢察官提起公訴（八十九年度偵字第七七０九號），本院判
決如左：
    主      文
丁○○意圖為自己不法之所有，而搶奪他人之動產，處有期徒刑貳年。
    事      實
一、丁○○於民國（下同）八十九年九月二十七日下午三時許，在彰化縣田中鎮○○
    街一四一巷口前，見甲○○持一只黑色皮包正在購物，竟意圖為自己不法之所有
    ，以向嘉義市○○路五八八號戊○○經營之大象機車行承租之車號ＺＵＡ─二三
    八號機車為工具，趁甲○○不備，飛車搶奪甲○○所有之黑色皮包（內有現金新
    台幣十八萬一千餘元及存摺、印章等物），丁○○得手後加速逃離，雖經駕車行
    經該處之乙○○隨後追捕，並記下車號，仍讓丁○○逃逸。嗣於八十九年十月十
    三日下午六時許，在嘉義市○○路五八八號為警循線查獲，並向台灣彰化地方法
    院檢察署檢察官聲請拘票，拘提丁○○到案，始知上情。
二、案經彰化縣警察局員林分局報請臺灣彰化地方法院檢察署檢察官偵查起訴。
    理      由
一、訊據被告矢口否認有右開犯行，辯稱：伊當時在斗六市，並未到田中鎮云云；經
    查，被告右揭搶奪犯行，業據被害人甲○○指述綦詳，並經證人戊○○、乙○○
    證述明確，復有機車租賃契約書一份附卷可稽，且證人乙○○於本院八十九年十
    二月一日庭訊時當庭指認被告，並證稱：伊有開車追歹徒，．．伊有將車號記下
    來，第一、二次追到他，他都往回跑，第三次追到他的時候，我第一次與他對話
    ，他告訴我皮包已丟在後面．．．我確定有看到被告的臉等語；雖被告在審理中
    辯稱：伊在斗六市，當天有送洗衣物到小林電腦洗衣店云云，並舉證人丙○○為
    證，然經本院向雲林縣警察局斗六分局查詢並索取小林電腦洗衣店之對帳單核對
    結果，八十九年九月二十七日當天並無送洗之記載，有斗六分局函附該店對帳單
    可稽，後再索取洗衣單收執聯，雖載當日有送洗衣物，然未記載時間，亦不足證
    明被告於事發之時確實仍在斗六市，至被告提出之證人丙○○，經查被告提出之
    住所，並無此人設籍，亦有斗六市戶政事務所函附戶籍謄本在卷可憑，被告所舉
    不在場證明尚難認為真正，況被告坦承曾向證人即大象機車行負責人戊○○承租
    前開機車等情，雖其辯稱期間曾失竊有報案未受理云云，然事後卻稱係託計程車
    司機將機車尋回，並舉證人施明達為證，然證人施明達僅稱被告自述機車失竊，
    沿路至彰化縣溪州鄉尋找等詞，至被告自稱幫其尋獲之計程車司機鄭永源卻無法
    提供年籍住所，顯不合常理，故被告所辯均不足採信，是本件事證明確，被告犯
    行堪以認定。
二、核被告所為，係犯刑法第三百二十五條第一項之罪。爰酌被告光天化日下騎車搶
    奪，危害社會治安甚鉅，犯罪前後即特意假造不在場證明，惡性重大，及偵審中
    一再飾詞辯解，毫無悔意等一切情狀，量處如主文所示之刑。
三、據上論斷，應依刑事訴訟法第二百九十九條第一項前段，刑法第三百二十五條第
    一項，判決如主文。
本案經檢察官黃淑媛到庭執行職務。
中      華      民      國      九十    年      五      月    三十一    日
                                  臺灣彰化地方法院刑事第二庭
                                        法      官   謝  仁  棠
右正本證明與原本無異。
如不服本判決，應於判決送達後十日內，向本院提出上訴狀( 須附繕本 )。
告訴人或被害人對於判決如有不服具備理由請求檢察官上訴者，其上訴期間之計算係
以檢察官收受判決正本之日期為準。
                                        法院書記官   于  淑  真
中      華      民      國      九十    年      六      月      一      日
刑法第三百二十五條
意圖為自己或第三人不法之所有，而搶奪他人之動產者，處六月以上五年以下有期徒
刑。
因而致人於死者，處無期徒刑或七年以上有期徒刑，致重傷者，處三年以上十年以下
有期徒刑。
第一項之未遂犯罰之。


司法院資訊處製作；財團法人民間司法改革基金會備份。
